【裁判字號】    99,上易,2474
【裁判日期】    991228
【裁判案由】    竊盜
【裁判全文】
臺灣高等法院刑事判決                99年度上易字第2474號
上  訴  人
即  被  告  呂至泰
上列上訴人即被告因竊盜案件，不服臺灣臺北地方法院99年度易
緝字第161 號，中華民國99年10月7 日第一審判決（起訴案號：
臺灣臺北地方法院檢察署96年度偵字第25226 號），提起上訴，
本院判決如下：
    主  文
原判決撤銷。
呂至泰於夜間侵入住宅竊盜，累犯，處有期徒刑陸月，如易科罰
金，以新台幣壹仟元折算壹日，扣案之衣架壹支及打火機壹個均
沒收之；又於夜間侵入住宅竊盜，累犯，處有期徒刑陸月，如易
科罰金，以新台幣壹仟元折算壹日，扣案之衣架壹支及打火機壹
個均沒收之；又竊盜，累犯，處有期徒刑肆月，如易科罰金，以
新台幣壹仟元折算壹日，扣案之機車鑰匙壹支沒收之。應執行有
期徒刑壹年貳月，如易科罰金，以新台幣壹仟元折算壹日，扣案
之衣架壹支、打火機壹個及機車鑰匙壹支均沒收之。
    事  實
一、呂至泰前因強盜及竊盜案件，分別經法院判處有期徒刑1 年
    10 月 、1 年8 月，應執行有期徒刑3 年4 月，甫於民國95
    年1 月9 日假釋付保護管束，並於95年3 月15日保護管束期
    滿執行完畢（於本案應成立累犯）。
二、詎其猶不知悔改，竟意圖為自己不法所有，分別於（一）96
    年11月19日夜間5 時許，以打火機燒破大門紗網，持衣架將
    門鎖勾開之方式，侵入林瓊英於台北市大安區○○○路○ 段
    307 巷5 號6 樓之住處，竊取新台幣（下同）2 萬元之現金
    及折合新台幣約3 萬元之外幣（毀損部分未經告訴及起訴）
    ；（二）同年月20日夜間5 時許，以同法侵入陳枝（起訴
    書誤載為「陳秀枝」，應予更正）於台北市○○○路○ 段
    291 巷7 號3 樓住處，竊取陳枝之健保卡、郵局金融卡、
    其女李春勳之郵局金融卡及現金2100元；（三）同年月20日
    上午6 時許，在台北市○○○路○ 段279 巷6 號前，以其自
    備之機車鑰匙，竊取陳祖騏所有車牌號碼AVF-548 號重型機
    車，供己代步使用。嗣於同日上午6 時30分許，其騎乘上揭
    甫竊得之陳祖騏所有之機車，行經台北市○○路○ 段99巷與
    同路111 巷16弄口時，為警攔檢盤查，當場自其身上扣得被
    告所有供行竊所用之衣架一支、打火機一個及機車鑰匙一支
    。其於警方發覺前，主動向警方自首供明其除行竊陳祖騏所
    有之上開機車外，尚行竊林瓊英、陳枝之財物，並帶同警
    方前去上開現場查證。
三、案經台北市政府警察局大安分局報請臺灣臺北地方法院檢察
    署檢察官偵查起訴。
    理  由
一、訊之上訴人即被告對於上開犯罪事實，業於警詢、偵查與原
    審及本院均自白不諱，並經被害人林瓊英、陳枝、陳祖騏
    指述甚詳，復有扣押物品目錄表、贓物認領保管單3 紙、照
    片11張在卷可憑，另有被告所有供行竊所用之衣架一支、打
    火機一個及機車鑰匙一支扣案足稽。綜上，本件事證明確，
    被告犯行已堪認定。
二、核被告本案之所為，其中事實欄二（一）、（二）部分，均
    係犯刑法第321 條第1 項第1 款之夜間侵入住宅竊盜。至犯
    罪事實欄二（三）部分，係犯刑法第320 條第1 項竊盜罪。
    次按上訴人夜間侵入人家，將甲之衣物及晒在院內之某乙衣
    服一併竊去，其所竊取者，雖屬兩人之財物，但非上訴人所
    能知悉，應成立一個夜間侵入住宅竊盜之罪，不發生數罪問
    題（最高法院29年度上字第1403號、48年度台上字第970 號
    判例參照）。查被告於96年11月20日夜間五時許，侵入陳
    枝於台北市○○○路○ 段291 巷7 號3 樓住處，竊取陳枝
    、李春勳之財物，時間密接，各行為之獨立性極為薄弱，應
    視為數個舉動之接續施行，合為包括之一行為予以評價，又
    被告以一行為侵害被害人陳枝、李春勳之財產法益，為想
    像競合犯，應依刑法第55條規定論以一罪。被告所犯前揭各
    罪，犯意各別，應予分論併罰。又被告有起訴書犯罪事實欄
    所載之犯罪科刑執行情形，於95年3 月15日保護管束期滿執
    行完畢，有本院被告前案紀錄表在卷足憑，其於五年內故意
    再犯此三件有期徒刑以上之罪，均為累犯，應均依刑法第47
    條第1 項之規定加重其刑。
三、按刑法第62條規定：對於未發覺之罪自首而受裁判者，得減
    輕其刑。但有特別規定者，依其規定。次按刑法第62條所謂
    發覺，固非以有偵查犯罪權之機關或人員確知其人犯罪無誤
    為必要，而於對其發生嫌疑時，即得謂為已發覺；但此項對
    犯人之嫌疑，仍須有確切之根據得為合理之可疑者，始足當
    之，若單純主觀上之懷疑，要不得謂已發生嫌疑（最高法院
    20年度上字第1721號、72年度台上字第641 號判例要旨參照
    ）。茲查，被告於96年11月20日上午6 時30分許，其騎乘甫
    竊得之陳祖騏所有之機車，行經台北市○○路○ 段99巷與同
    路111 巷16弄口時，因形跡可疑為警攔檢盤查而查獲行竊機
    車犯行；然其於警方發覺前，主動向警方自首供明其尚行竊
    林瓊英、陳枝之財物，並帶同警方前去現場查證，此有警
    詢筆錄足憑（偵查卷第8 頁至第12頁）。基此，依據上開說
    明，被告所犯事實欄二（一）、（二）部分，應符合自首減
    刑之規定，本院爰依法就被告所為該二部分之犯行，予以減
    輕其刑。
四、原審對於被告予以論罪科刑，雖非無見。但查：（一）被告
    所犯事實欄二（一）、（二）部分，應符合自首減刑之規定
    ，原審未審酌及之，即有違誤。（二）再者，被告所犯事實
    欄二（三）部分，係犯刑法第320 條第1 項竊盜罪，業如前
    述，然原審於論結法條欄，漏未引用刑法施行法第1 條之1
    第1 項、第2 項前段為該罪科刑之依據，亦有不當。（三）
    原審判決認定被告所犯事實欄二（二）部分，係以一行為侵
    害被害人陳枝、李春勳之財產法益，為想像競合犯，應依
    刑法第55條規定論以一罪云云，竟於論結法條欄，漏未引用
    刑法第55條，同有失當。綜上，原審判決既有上開可議之處
    ，且被告上訴指摘原審漏未引用自首之規定予以減刑，為有
    理由，本院原將原審判決予以撤銷改判。爰審酌被告前已有
    竊盜前科，且正值壯年，竟不思以正當途徑獲取財物，而再
    次犯案，顯見欠缺對他人財產法益之尊重，及被告犯罪手段
    、其犯罪後始終坦承犯行等一切情狀，分別量處如主文第二
    項所示之刑，並諭知易科罰金之折算標準，且定其應執行之
    刑及諭知易科罰金之折算標準。扣案之衣架一支、打火機一
    個及機車鑰匙一支，均為被告所有，且均係被告於犯本案竊
    盜罪時所用之物，業據被告供述在卷，爰分別於所犯罪名之
    項下，依刑法第38條第1 項第2 款之規定予以宣告沒收之。
五、據上論斷，應依刑事訴訟法第369 條第1 項前段、第364 條
    、第299 條第1 項前段，刑法第321 條第1 項第1 款、第32
    0 條第1 項、第47條第1 項、第62條前段、第38條第1 項第
    2 款、第55條、第41條第1 項、第51條第5 款，刑法施行法
    第1 條之1 第1 項、第2 項前段，判決如主文。
本案經檢察官劉靜婉到庭執行職務。
中    華    民    國    99    年    12    月    28    日
                  刑事第九庭審判長法  官  陳貽男
                                  法  官  宋明蒼
                                  法  官  周盈文
以上正本證明與原本無異。
不得上訴。
                                  書記官  張郁琳
中    華    民    國    99    年    12    月    28    日

司法院資訊處製作；財團法人民間司法改革基金會備份。
